【裁判字號】    91,易,573
【裁判日期】    920128
【裁判案由】    竊盜
【裁判全文】
臺灣宜蘭地方法院刑事判決                          九十一年度易字第五七三號
    公  訴  人  臺灣宜蘭地方法院檢察署檢察官
    被      告  戊○○  女  三.
右列被告因竊盜案件，經檢察官提起公訴（九十一年度偵字第三一三四號），及移送
併辦（九十一年度偵字第三三六二號），本院判決如左：
    主  文
戊○○共同連續竊盜，累犯，處有期徒刑壹年。
    事  實
一、戊○○前有多次竊盜之犯罪紀錄，最後一次經本院於民國九十一年一月八日以九
    十年度易字第五四０號判處有期徒刑十月，甫於九十一年十月二十四日執行完畢
    。仍不知悔悟，與丁○○（另案審理）共同基於意圖為自己不法所有概括犯意之
    聯絡，先於九十一年十一月二十二日下午三時許，在宜蘭縣宜蘭市○○路與崇聖
    街交岔口停放之三輪車上，由丁○○徒手竊取竊取甲○○置於三輪車置物箱內新
    臺幣（下同）三十二元，戊○○則在旁把風，得手後供己花用。戊○○復單獨承
    前竊盜之概括犯意，於九十一年十二月十五日下午一時三十分許，在宜蘭縣礁溪
    鄉○○村○○路十之五號前，竊取丙○○所有之腳踏車一輛，得手使用後棄置於
    宜蘭縣三星鄉○○路一四四之五號旁約一百公尺處。嗣於九十一年十二月十七日
    下午二時十五分許，在宜蘭縣三星鄉○○路一四四之五號前為警查獲，而循線偵
    悉上情。
二、案經宜蘭縣警察局羅東分局及宜蘭分局報請臺灣宜蘭地方法院檢察署檢察官偵查
    起訴。
    理  由
一、右揭事實，業據被告戊○○於警訊、偵查及本院審理中均供承不諱，核與被害人
    甲○○、丙○○於警訊時指訴遭竊情節相符，且有甲○○及劉秀英出具之贓物認
    領保管單各一紙附卷可稽。而被告與丁○○於九十一年十一月二十二日下午三時
    許，在宜蘭縣宜蘭市○○路與崇聖街口共同竊取甲○○置於三輪車內三十二元一
    節，亦經丁○○於本院調查中陳述屬實。是本件事證明確，被告竊盜犯行堪以認
    定，應依法論科。
二、核被告戊○○所為，係犯刑法第三百二十條第一項之竊盜罪。被告與丁○○間，
    就九十一年十一月二十二日竊取甲○○所有三十二元之竊盜犯行，有犯意聯絡及
    行為分擔，為共同正犯。被告上開二次竊盜行為，時間緊接，犯罪構成要件相同
    ，顯係基於概括犯意而為之，為連續犯，應從一重論處，並依法加重其刑。又公
    訴人雖僅於起訴書論列被告於九十一年十一月二十二日竊取甲○○所有三十二元
    之部分犯行，然檢察官就犯罪事實一部起訴者，其效力及於全部，本件被告於九
    十一年十二月十五日下午一時三十分許，在宜蘭縣礁溪鄉○○村○○路十之五號
    前，竊取丙○○所有之腳踏車一輛之犯行，與前揭起訴書論列部分，有連續犯裁
    判上一罪之關係，已如前述，本院自得就屬於裁判上一罪部分，一併加以裁判，
    併此敘明。茲查，被告前有多次竊盜前科，最近一次於九十一年一月八日以九十
    年度易字第五四０號判處有期徒刑十月，甫於九十一年十月二十四日入監執行完
    畢，有臺灣高等法院檢察署刑案紀錄簡覆表一紙在卷可憑，其於五年以內再犯本
    件有期徒刑以上之罪，為累犯，應依法遞加重其刑。爰審酌被告之品行、犯罪動
    機、目的、手段，雖所竊財務價值非鉅，於犯罪後坦承犯行、態度良好，然其前
    已有多次竊盜犯行，業經審判執行，仍不知改正，且連續多次行竊對於社會治安
    造成影響等一切情狀，從重量處如主文所示之刑，以示懲儆。
三、至被告戊○○於警訊及本院調查中自承於九十一年十一月三十日，在宜蘭縣宜蘭
    市○○路旁停放機車之置物箱內竊取行動電話一支（型號：ＮＯＫＩＡ五一三０
    ）一節，起訴書並未論及，而本院以電話函詢宜蘭縣警察局羅東分局承辦員警莊
    樹松此部分之事實，該員函覆稱：詢冬山分駐所後，該所表示因查獲行動電話持
    有人，故行動電話未隨案移送，有本院公務電話紀錄一份附卷可參。而被告亦於
    本院調查中陳稱：該行動電話已壞掉不能使用等語（見本院九十一年十二月二十
    四日訊問筆錄）。則該行動電話雖已扣案，然未能查悉被害人之身分，且已喪失
    其通常效用，是否確為他人所有物，抑或他人拋棄之物，尚無積極證據足以證明
    ，是此部分本院爰不併予審酌。
四、併案意旨另以：被告戊○○與丁○○共同基於意圖為自己不法所有之犯意聯絡，
    於九十一年十二月十七日下午一時三十分許，在宜蘭縣三星鄉○○路一四四之五
    號竊取乙○○之熱水器一部，因認此部分被告亦涉有竊盜罪嫌。然按犯罪應依證
    據認定之，無證據不得推定其犯罪事實，刑事訴訟法第一百五十四條定有明文。
    經查，被告戊○○於本院審理中間詞否認此部分之犯行，辯稱：熱水器部分只有
    丁○○去，伊沒有去等語。經查，共犯丁○○於本院調查中陳稱：熱水器是伊所
    拿，被告只有在旁邊看，熱水器放在地上，伊沒有問就直接拿走等語（見本院九
    十一年十二月二十四日訊問筆錄），而被害人乙○○於警訊中亦未能明確指出是
    否係二人共同竊取，則僅可證明共犯丁○○確有此部分之竊盜犯行，並無證據可
    資證明被告亦涉有此部分之竊盜犯行，公訴人認被告此部分涉犯竊盜罪即有未合
    ，此外復查無其他積極證據證明被告確有公訴人所指此部分之犯行，被告此部分
    犯罪自屬不能證明，而與右揭已起訴部分無裁判上一罪之關係，應退回檢察官另
    為適法之處理，附此敘明。
據上論結，應依刑事訴訟法第二百九十九條第一項前段，刑法第三百二十條第一項、
第二十八條、第五十六條、第四十七條，罰金罰鍰提高標準條例第一條前段，判決如
主文。
本案經檢察官賴慶祥到庭執行職務。
中           華        民       國       九十二   年 一  月  二十八     日
                                     臺灣宜蘭地方法院刑事第二庭
                                         審判長法  官  黃  永  勝
                                               法  官  鄭  貽  馨
            法  官  郭  顏  毓
右正本證明與原本無異。
如不服本判決應於送達後十日內向本院提出上訴狀(應附繕本)。
                                               書記官  莊  淑 茹
中           華        民       國       九十二   年 一  月  二十九     日
附錄本案論罪科刑法條全文：
刑法第三百二十條(普通竊盜罪、竊佔罪）
意圖為自己或第三人不法之所有，而竊取他人之動產者，為竊盜罪，處五年以下有期
徒刑、拘役或五百元以下罰金。
意圖為自己或第三人不法之利益，而竊佔他人之不動產者，依前項之規定處斷。
前二項之未遂犯罰之。


司法院資訊處製作；財團法人民間司法改革基金會備份。
